# 关于合伙企业报告 wording 问题咨询

提问人：baby庄庄 时间：2019-04-12 15:12:00
报告中有句话：归属于合伙人的净资产反映了假设本基金于资产负债表日按照资产和负债的公允价值进行清算，合伙人可获分配的净资产。
想问一下净资产是账面价值的 但是后面写的又是公允价值清算 就很奇怪 难道我把公允价值改成账面价值？

回答人：chenyiwei
此类合伙企业一般是投资性主体，其中各项资产、负债均按公允价值计量（或者可能按摊余成本计量，但摊余成本与公允价值之间差异很小，可近似看作公允价值），这时的净资产价值是资产公允价值总额减去负债的公允价值总额，这就是 “反映了假设本基金于资产负债表日按照资产和负债的公允价值进行清算，合伙人可获分配的净资产”的含义。净资产本身不是公允价值计量，但反映了资产、负债的公允价值变动的影响。